Victor Luz

Especialista em software, sistemas, armazenamento e proteção de dados, multidisciplinar

Perfil

Mais de 26 anos de experiência em serviços profissionais de software, sistemas, armazenamento, SAN, backup, proteção de dados, recuperação após desastre, desenho de soluções, arquitetura de sistemas, e mais recentemente, ML do ponto de vista pratico.

Desenvolvi conhecimentos especializados em soluções de escala pan-europeia, alta, média e pequena. Na maior parte, sistemas especializados e construidos à medida. As minhas competências abrangem transformação, arquitetura, conceção, implementação, operação, suporte e formação.

Tenho certificação ITIL, conhecimentos de sistemas operativos, virtualização, armazenamento, processos, planeamento, recuperação após desastre, desempenho, gestão de capacidade, gestão de projetos.

As minhas fortes capacidades de resolução de problemas, o meu espírito analítico e a minha vasta experiência fazem de mim uma mais-valia em qualquer ambiente de TI.

Entusiasta de soluções de código aberto, automação de serviço, ML/IA e Python.

Experiência

Freelancer: Engenheiro de Sistemas, Armazenamento e Virtualização

2012 - Presente

- Contratos por projeto para sistemas de pequena e média dimensão, armazenamento, cópias de segurança e soluções de virtualização a todos os níveis. Na maior parte, soluções construidas à medida.
- Apoio ao cliente 24x7, incluindo apoio remoto imediato.
- Clientes de vários sectores, incluindo xSPs, telecomunicações, serviços financeiros, banca, serviços online, administração local, comércio e indústria.
- Formação em vários formatos.

CPC.is: Engenheiro de sistemas sénior

Lisboa, Portugal, Maio de 2011 - Dezembro de 2011

- Reintegrou a equipa de engenharia da CPC, divisão de sistemas de informação.
- Orientou e formou membros da equipa, implementou projetos de clientes e prestou apoio aos clientes.
- Trabalhou com UNIX/Windows, VMware, HP, Microsoft, Symantec e soluções de código aberto.

Banco Central Europeu: Especialista Sénior em Sistemas

Frankfurt, Alemanha, Abril de 2010 - Dezembro de 2010

- Forneceu suporte de engenharia para plataformas de sistemas, virtualização, bases de dados, backup, armazenamento, sistemas europeus de comutação de dados. Suporte a soluções de recuperação após desastres, UNIX, Windows, Oracle e a plataforma EXDI. Suporte a bancos centrais incluindo o banco de Portugal.
- Colaborou com o sistema Darwin ao nível europeu e com a plataforma informática de elevado desempenho para divisão de estatísticas do BCE incluindo as primeiras experiências em ML moderno, a um nível experimental.

Atos Origin: Especialista sénior em DR de armazenamento

Birmingham, Reino Unido, Setembro de 2009 - Novembro de 2009

• Expansão da recuperação após desastres do Government Gateway para um novo conjunto de servidores de aplicações. Formação das equipas de Engenharia e Business as Usual em soluções de consistência de dados e resolução de problemas de desempenho.

Atos Origin: Especialista Sénior em Armazenamento

Beeston, Reino Unido, Março de 2007 - Julho de 2009

- Integrou a equipa de armazenamento para fornecer arquitetura, conceção, implementação e suporte para armazenamento e cópia de segurança do Ministério da Justiça Inglês.
- Concebeu e implementou uma solução de transferência de dados verificada, processos auditáveis, segura e encriptada para os dados sensíveis do Ministério da Justiça.
- Trabalhou em vários projetos, incluindo a recuperação de desastres do Government Gateway, a atualização do armazenamento da NHS Scotland e o projeto ACCA.

EDS - Rolls-Royce: Especialista em Infraestruturas e Sistemas

Derby, Reino Unido, Abril de 2006 - Fevereiro de 2007

- Integrou a recém-formada equipa de projeto TREDSS/DWP para concluir o trabalho de arquitetura empresarial, conceber soluções de hardware e sistemas operativos Windows/VMware e realizar trabalhos de engenharia em Windows/VMware e ferramentas (tooling).
- Colaborou na conceção e engenharia de projetos da ENI UK e da Rolls-Royce, incluindo a arquitetura e conceção do maior cluster virtual da Europa na altura.

CPC.is: Engenheiro de Sistemas Sénior

Lisboa, Portugal, 2004 - Abril de 2006

- Convidado para iniciar uma nova área de soluções de Armazenamento e Backup, com responsabilidades que incluem gestão de equipas e projetos, implementação de projetos, conceção, instalação e configuração de soluções UNIX/Windows e apoio ao cliente 24x7.
- Geriu grupos de implementação e de soluções especiais, trabalhando com clientes da administração local e central e dos sectores da saúde.

WhatEverNet: Especialista em sistemas EMC

Lisboa, Portugal, 2001 - 2004

- Juntou-se a uma equipa para iniciar um novo Parceiro Comercial EMC, com responsabilidades que incluíam a conceção de soluções EMC, apoio pré-venda, implementação de soluções e apoio ao cliente em permanência.
- Trabalhou com clientes de vários sectores, incluindo ISP, telcos, bancos, serviços financeiros, administração central e local, serviços secretos e polícia científica, Estado, indústria transformadora, indústria pesada e MPE.

EMC Portuguesa: Suporte a sistemas abertos

Lisboa, Portugal, 1999 - 2001

- Auxiliou na integração do Mainframe do cliente, UNIX e outros sistemas abertos com as soluções de armazenamento EMC Symmetrix e CLARiiON.
- Prestou apoio 24 horas por dia, 7 dias por semana, ao sistema operativo dos clientes de Portugal e Espanha, à recuperação de desastres e às aplicações, bem como apoio ocasional de pré-venda.

Novabase SD: Consultor e Programador

Lisboa, Portugal, 1998 - 1999

Nota: Primeiro contacto com ML e estatística no formato de desenvolvimento de solução de árvore de decisão não linear para banca.

InetD: Proprietário, programador e tecnólogo

Barreiro, Portugal, 1998 - 2000

ELAPP: Engenharia industrial

Palmela, Portugal, 1998

SERRA: Engenharia Industrial

Palmela, Portugal, 1996 - 1998

Educação

- Aluno do Instituto Militar dos Pupilos do Exército do primeiro até ao 12º.
- Licenciatura em Eletrónica Industrial (EEC Nível IV) e especialização em automação industrial,
 Siemens/ANFEI.
- Exame Europeu Nível IV Alemão passado com nota muito positiva.
- Vários cursos EMC, HP, Solaris, Fujitsu-Siemens, VMware, NetApp, HDS, IBM, etc.

Certificações

- Certificação ITIL
- Engenheiro de Sistemas Certificado pela Microsoft (MCSE) com especializações em Segurança e Mensagens
- Microsoft Certified Systems Administrator (MCSA) com especializações em Segurança e Mensagens Microsoft Certified Professional (MCP)
- CompTIA Linux+, Security+, Network+, Server+ e A+ Sun/Oracle, Solaris
- Hardware UNIX da Fujitsu-Siemens
- Veritas Volume Manager e Filesystem Legato

Competências

Línguas

- Português (nativo)
- Inglês (fluente)

Informática geral

- Várias soluções ao longo dos anos, incluindo mas não restrito a IBM, EMC, NetApp, HDS, Brocade,
 McData e Inrange, bem como Netbackup, ARCserve, EMC Networker, Puredisk, CommVault e processos de desduplicação de tapes.
- Vasta experiência com soluções por exemplo Microsoft, software aberto, Cisco, SUN/Oracle, HP, Apple, Quantum StorNextFX2, VMware, Solaris, HP-UX e Fujitsu-Siemens.
- Proficiente em linguagens de programação como Python, C/C++, .NET Maui, xTMLASP/PHP, Perl, Java, e JavaScript. Competente com FastAPI.
- Dentro de Python, conhecimento de todos os tipos de soluções.
- Conhecimentos em segurança informática, criptografia e engenharia inversa.

Outros

- Segurança autorizada: Reino Unido (BC) e Agências Europeias.
- Outras certificações disponíveis.
- Experiência em formação.